【裁判字號】    90,上易,3086
【裁判日期】    901205
【裁判案由】    毀損
【裁判全文】
臺灣高等法院刑事判決                            九十年度上易字第三八六號
    上  訴  人
    即  被  告  甲○○
右上訴人因毀損案件，不服臺灣桃園地方法院八十九年度易字第三一八○號，中華民
國九十年五月三十一日第一審判決（起訴案號：臺灣桃園地方法院檢察署八十九年度
偵字第一三○一○、一五五○五號）提起上訴，本院判決如左：
    主  文
上訴駁回。
    事  實
一、甲○○與丁○○係夫妻關係，兩人因感情不睦而分居，甲○○竟基於毀損之概括
    犯意，先於民國八十九年八月三日上午六時五十分許（起訴書誤植七時五十分）
    ，在桃園縣八德市○○街十二號大成國中旁，以其所騎之機車衝撞丁○○所騎乘
    車牌ＳＨＱ─五四九號之機車，致該車後視鏡、剎車柄、左側條、左側蓋等處受
    有毀損，足以生損害於丁○○；甲○○復於同年月二十四日下午十五時五分許，
    在桃園縣八德市○○路二十巷二十八號前，以其所駕駛車牌ＫＺ一八七一號之自
    小客車，衝撞丁○○停放在上址之前揭機車，致該機車菜籃、前大燈罩、右邊殼
    、右踏板、車手把等處受有損毀，足以生損害於丁○○。
二、案經被害人丁○○訴由桃園縣警察局八德分局移請臺灣桃園地方法院檢察署檢察
    官偵查起訴。
    理  由
一、訊據被告甲○○矢口否認有何毀損犯行，辯稱：伊於八十九年八月三日六時五十
    分許，伊係前往大成國中前欲探視小孩，因見小孩長得太瘦，乃欲上前詢問丁○
    ○，丁○○即衝往該國中警衛室，伊並未毀損告訴人丁○○之機車。同年八月二
    十四日十五時許，伊在台北之三井股份有限公司（下稱三井公司）上班，根本不
    可能在桃園縣八德市○○路二十巷二十八號前毀損告訴人之機車，告訴人之所以
    提出本件告訴係為了獲得法院之通常保護令，因當時告訴人聲請法院核發通常保
    護令但尚未核發云云。惟查：
  (一)、右揭事實，業據告訴人丁○○指訴綦祥，並經證人即大成國中警衛乙○○到本
      院結證屬實在卷（本院卷第四十一頁至四十三頁）及證人丙○○於八十九年八
      月二十四日十七時許警員訊問時證稱：「當時我是與丁○○在聊天，於八十九
      年八月二十四日下午十五時五分左右有一輛藍色轎車（車號不詳）由廣福路往
      案發地（即廣福路二十巷二十八號前）開來就先擦撞丁○○ＳＨＱ─五四九輕
      機車致機車倒地、藍色轎車又倒車撞一次，這是我看見情形。」等語，證人丙
      ○○並在警局指認被告之口卡片稱被告即為開車撞告訴人機車之人（見八十九
      年偵字第一五○五號偵查卷第十頁、第十一頁）。  此外，復有機車修理之估
      價單二份、照片八張在卷可憑（見八十九年偵字第一三○一○號偵查卷第十二
      至十四頁、八十九年偵字第一五五○五號偵查卷第十二至十五頁）。
  (二)、經原審向三井公司查詢結果，被告係三井公司定期契約人員，於八十九年八月
      十八日到職在台北市士林區○○○○路擔任公館守衛，負責門禁管制工作，上
      班二天休息一天，交接換班時間為上午七時，因上班不需要打卡故無出勤資料
      可提供等晴，業據三井公司函復明確在案（見原審卷第七十四頁、第七十八頁
      ），足徵被告所辯伊於八十九年八月二十四日下午三時，確實在台北上班，不
      可能在桃園八德市駕車撞損告訴人之機車云云，尚難證明為實在，自難採信。
  (三)、另經原審調閱該院八十九年度家護字第三○六號卷，告訴人係於八十九年七月
      十一日向桃園縣警察局八德分局四維派出所提出保護令之申請，該分局於同年
      八月七日向臺灣桃園地方法院提出民事通常保護令之聲請，其聲請意旨略以：
      相對人（即本件被告）先後於八十九年五月三十一日二十三時許，及同年七月
      十一日二十時許，在桃園縣八德市○○里○鄰○○路○段九六五號五樓之一住
      處，對於被害人丁○○動手毆打實施不法侵害行為，另於八十九年五月二十八
      日二十二時許，在上址處，對於被害人丁○○之子女呂瑋銘、呂瑋綸動手毆打
      實施不法侵害行為，已發生家庭暴力事件，可認被害人有繼續遭受相對人實施
      不法侵害行為之危險等語，而被害人丁○○並提出八十九年八月一日、同年七
      月十二日之診斷證明書二紙（附臺灣桃園地方法院八十九年度家護字第三○六
      號卷第十二、十三頁）、被害人丁○○之子女呂瑋銘、呂瑋綸如何遭被告毆打
      之情形在卷（參前揭家護卷第十八頁至第二十二頁），被害人丁○○所提出之
      事證應已相當充分，此有臺灣桃園地方法院民事庭承辦法官據以核發保護令予
      本件告訴人，被告就該保護令提起抗告亦遭本院駁回其抗告等即明，告訴人並
      無誣指被告毀損其機車以求取核發保護令之必要，被告辯稱：本件係告訴人為
      獲得法院之通常保護令而為不實之告訴云云，顯係事後卸責之詞，不足採信。
  (四)、本件罪證明確，被告犯行堪以認定，應依法論科。
二、核被告甲○○所為，係犯刑法第三百五十四條毀損器物罪。被告先後二次犯行、
    時間緊接、犯罪構成要件相同，顯係基於概括犯意為之，為連續犯，應以一罪論
    ，並依法加重其刑。原審以被告之罪證明確，援引刑法第五十六條、第三百五十
    四條，審酌被告犯罪動機、目的、手段有暴力傾向、所生之危害尚非嚴重、與告
    訴人係夫妻關係及被告犯後並無悔悟之意等一切情狀，量處拘役四十日，並以被
    告行為後，刑法第四十一條於九十年一月十日經修正公布，並於同年月十二日生
    效，易科罰金之適用範圍擴大為最重本刑五年以下有期徒刑之罪，依刑法第二條
    第一項前段之規定，本件應適用裁判時之修正後刑法第四十一條第一項前段及罰
    金罰鍰提高標準條例第一條前段、第二條規定，諭知易科罰金之折算標準。經核
    其認事用法均無違誤，量刑亦屬妥適。
三、被告上訴意旨空言否認犯行而指摘原判決不當，為無理由，應予駁回。
據上論斷，應依刑事訴訟法第三百六十八條，判決如主文。
本案經檢察官周誠南到庭執行職務。
中      華      民      國    九十      年     十二     月      五      日
                              台灣高等法院刑事第二庭
                                  審判長法  官  蔡  長  溪
                                        法  官  楊  貴  志
                                        法  官  林  俊  益
右正本證明與原本無異。
不得上訴。
                                        書記官  陳  明  琴
中      華      民      國     九十     年     十二     月    五        日
附錄：本判決論罪科刑法條全文
刑法第三百五十四條
毀棄、損壞前二條以外之他人之物或致令不堪用，足以生損害於公眾或他人者，處二
年以下有期徒刑、拘役或五百元以下罰金。


司法院資訊處製作；財團法人民間司法改革基金會備份。
